臺灣嘉義地方法院宣示判決筆錄　　　　 　94年度訴字第226號
公　訴　人　臺灣嘉義地方法院檢察署檢察官
被　　　告　甲○○
指定辯護人　本院公設辯護人　乙○○
上列被告因違反毒品危害防制條例案件，於中華民國九十四年十
二月三十日上午十一時三十分，在本院刑事第二法庭宣示判決，
出席職員如下：
　　　　　法　官　鄭雅文
　　　　　書記官　鄭翔元
　　　　　通　譯　劉明珠
法官起立朗讀判決主文、犯罪事實要旨、處罰條文、附記事項，
及告以上訴限制、期間並提出上訴狀之法院，且諭知記載其內容
：
一、主  文：
    甲○○連續施用第一級毒品，累犯，處有期徒刑玖月，扣案
    之第一級毒品海洛因柒包（其中肆包合計淨重零點參捌公克
    ，另參包合計淨重壹點零捌公克）均沒收銷毀之，上開毒品
    海洛因外包裝袋柒個、斜削吸管肆支、注射針筒參支及夾鏈
    袋陸個均沒收；又連續施用第二級毒品，累犯，處有期徒刑
    柒月，扣案之第二級毒品甲基安非他命柒包（其中貳包合計
    驗餘淨重壹點伍陸柒伍公克，另伍包合計驗餘淨重陸點壹零
    陸肆公克）均沒收銷毀之，上開毒品甲基安非他命外包裝袋
    柒個、斜削吸管肆支及玻璃球壹個均沒收。應執行有期徒刑
    壹年參月，扣案之第一級毒品海洛柒包（其中肆包合計淨重
    零點參捌公克，另參包合計淨重壹點零捌公克）及第二級毒
    品甲基安非他命柒包（其中貳包合計驗餘淨重壹點伍陸柒伍
    公克，另伍包合計驗餘淨重陸點壹零陸肆公克）均沒收銷毀
    之，上開毒品海洛因外包裝袋柒個、甲基安非他命外包裝袋
    柒個、斜削吸管肆支、注射針筒參支、夾鏈袋陸個及玻璃球
    壹個均沒收。
二、犯罪事實要旨：
    甲○○前於民國九十一年間因施用毒品案件，經臺灣雲林地
    方法院以九十一年度毒聲字第二三號裁定令入戒治處所施以
    強制戒治，嗣於九十二年一月七日執行完畢，上開毒品案件
    並經臺灣雲林地方法院以九十一年度訴字第二四號判處有期
    徒刑一年二月，於九十三年一月十九日假釋出監，假釋期滿
    日期為九十三年三月二十四日，期滿未經撤銷假釋，以已執
    行論，猶不知悔改，於強制戒治執行完畢釋放後五年內，基
    於施用第一級毒品海洛因之概括犯意，自九十三年十一月二
    日中午十二時許起至九十四年九月七日上午七時許止，在嘉
    義縣梅山鄉市○○村一一○巷四○號及雲林縣古坑鄉水
    碓村水碓一○一之二號，以注射針筒內放置第一級毒品海洛
    因加水稀釋後注射之方式，連續施用第一級毒品海洛因多次
    ，另基於施用第二級毒品甲基安非他命之概括犯意，自九十
    三年十一月二日中午十二時許起至九十四年九月七日上午七
    時許止，在嘉義縣梅山鄉市○○村一一○巷四○號及雲
    林縣古坑鄉水碓村水碓一○一之二號，以將甲基安非他命置
    入玻璃球內加熱燒烤吸食煙霧之方式，連續施用第二級毒品
    甲基安非他命多次。嗣先後於：
  (一)九十三年十一月二日下午二時四十五分許，在嘉義縣梅山鄉市
    ○○村一一○巷四○號為警查獲，而於查獲當日下午
    四時十六分許，得甲○○同意後採其尿液送驗，其結果呈海
    洛因之代謝物嗎啡陽性反應及甲基安非他命陽性反應。
  (二)九十四年二月二十五日晚上十一時二十五分許，在雲林縣斗
    六市○○街一號前為警查獲，並扣得其所有施用剩餘之第一
    級毒品海洛因四包（合計淨重○‧三八公克）、第二級毒品
    甲基安非他命二包（合計驗餘淨重一‧五六七五公克）、供
    施用第一級毒品海洛因及第二級毒品甲基安非他命所用之斜
    削吸管一支、供施用第一級毒品海洛因所用之注射針筒一支
    及供施用第二級毒品甲基安非他命所用之玻璃球一個，而於
    查獲翌日上午十時十五分許，得甲○○同意後採其尿液送驗
    ，其結果呈海洛因之代謝物嗎啡陽性反應及甲基安非他命陽
    性反應。
  (三)九十四年四月一日下午二時許，在嘉義縣梅山鄉○○村○○
    路一一三號前為警查獲，而於查獲當日下午三時四十五分許
    ，得甲○○同意後採其尿液送驗，其結果呈海洛因之代謝物
    嗎啡陽性反應及甲基安非他命陽性反應。
  (四)九十四年九月七日上午十時三十分許，在雲林縣古坑鄉水碓
    村水碓一○一之二號為警查獲，並扣得其與江耀禮（另案因
    違反毒品危害防制條例案件經臺灣雲林地方法院以九十四年
    度訴字第八○五號判處有期徒刑一年八月確定）共有施用剩
    餘之第一級毒品海洛因三包（合計淨重一‧○八公克）、第
    二級毒品甲基安非他命五包（合計驗餘淨重六‧一○六四公
    克）、供施用第一級毒品海洛因及第二級毒品甲基安非他命
    所用之斜削吸管三支、供施用第一級毒品海洛因所用之注射
    針筒二支及夾鏈袋六個，而於查獲當日下午二時許，得甲○
    ○同意後採其尿液送驗，其結果呈海洛因之代謝物嗎啡陽性
    反應及甲基安非他命陽性反應。
三、處罰條文：
    毒品危害防制條例第十條第一項、第二項、第十八條第一項
    前段，刑法第十一條前段、第五十六條、第四十七條、第五
    十一條第五款、第三十八條第一項第二款。
四、協商判決除有刑事訴訟法第四百五十五條之四第一項第一款
    於本訊問程序終結前，被告撤銷協商合意或檢察官撤回協商
    聲請者；第二款被告協商之意思非出於自由意志者；第四款
    被告所犯之罪非第四百五十五條之二第一項所定得以協商判
    決者；第六款被告有其他較重之裁判上一罪之犯罪事實者；
    第七款法院認應諭知免刑或免訴、不受理者情形之一，及違
    反同條第二項「法院應於協商合意範圍內為判決；法院為協
    商判決所科之刑，以宣告緩刑或二年以下有期徒刑、拘役或
    罰金為限」之規定者外，不得上訴。
五、如不服本件判決，得自收受判決送達之日起十日內，向本院
    提出上訴書狀，上訴於第二審法院。
中　　華　　民　　國　九十四　年　 十二 　月　 三十 　日
                         臺灣嘉義地方法院刑事第四庭
                                書記官  鄭翔元
                                法　官　鄭雅文
上列正本證明與原本無異。
中　　華　　民　　國　九十五　年　　一　  月　　四　　日
                                書記官  鄭翔元
